臺灣士林地方法院小額民事判決
110年度士小字第2019號
原      告  明台產物保險股份有限公司

法定代理人  長瀬耕一
訴訟代理人  陳國政  
被      告  詹宜學  
            程勇華  
上列當事人間請求侵權行為損害賠償事件，本院於民國111年1月
11日言詞辯論終結，判決如下：
    主  文
被告乙○○應給付原告新臺幣陸仟捌佰肆拾柒元，及自民國一百一
十一年一月三日起至清償日止，按週年利率百分之五計算之利息
。
原告其餘之訴駁回。
訴訟費用新臺幣壹仟元，其中新臺幣參佰參拾陸元由被告乙○○負
擔，餘由原告負擔。
本判決原告勝訴部分得假執行。
    事實及理由要領
一、被告乙○○經合法通知，無正當理由未於言詞辯論期日到場，
    亦未提出書狀作何聲明、陳述，核無民事訴訟法第386 條各
    款所列情形，爰依原告聲請，由其一造辯論而為判決。
二、原告起訴主張：於民國109年6月10日下午12時39分許，被告
    乙○○駕駛車牌號碼000-0000號自用小客車（下稱A車），自
    臺北市○○區○○○路00號前，因開啟車門未注意其他行人或車
    輛，致使被告甲○○所騎乘之車牌號碼000-0000號普通重型機
    車（下稱C車）偏左方閃避，因偏離車道行使，復未保持安
    全距離，撞損原告所承保之訴外人黃姵璇所有並為駕駛之車
    牌號碼000-0000號自用小客車（下稱B車），原告因本件交
    通事故已給付被保險人新臺幣（下同）20,360元。爰依民法
    第184條第1項前段、第191條之2、第196條侵權行為損害賠
    償請求權、保險法第53條第1項保險代位請求權，請求被告
    賠償損害。並聲明：被告應連帶給付原告20,360元，及自起
    訴狀繕本送達翌日起至清償日止，按週年利率5％計算之利息
    。
三、被告乙○○未於言詞辯論期日到場，亦未以書狀作何聲明或陳
    述。
四、被告甲○○答辯略以：於事故發生時，被告乙○○駕駛的A車車
    門突然開啟，被告甲○○不得已向左側偏行，C車外送箱才擦
    撞到B車右後視鏡，被告甲○○對此情形根本無法預防，且無
    法煞停；而所謂的安全距離，應該是指前後車之距離，甲○○
    於本件事故中並無任何過失等語，並聲明請求駁回原告之訴
    。
五、法院得心證之理由：
  ㈠按因故意或過失，不法侵害他人之權利者，負損害賠償責任
    ；汽車、機車或其他非依軌道行駛之動力車輛，在使用中加
    損害於他人者，駕駛人應賠償因此所生之損害；不法毀損他
    人之物者，被害人得請求賠償其物因毀損所減少之價額，民
    法第184條第1項前段、第191條之2前段、第196條分別定有
    明文。再按物被毀損時，被害人除得依民法第196條請求賠
    償外，並不排除民法第213條至第215條之適用；依民法第19
    6條請求賠償物被毀損所減少之價額，得以修復費用為估定
    之標準，但以必要者為限（例如：修理材料以新品換舊品，
    應予折舊）（最高法院77年度第9次民事庭會議決議(一)參
    照）。末按，被保險人因保險人應負保險責任之損失發生，
    而對於第三人有損失賠償請求權者，保險人得於給付賠償金
    額後，代位行使被保險人對於第三人之請求權；但其所請求
    之數額，以不逾賠償金額為限，保險法第53條第1 項亦有明
    文。
  ㈡經查，原告主張之事實，已據提出與所述相符之汽車保險單
    、行車執照、道路交通事故當事人登記聯單、估價單、照片
    、汽車險理賠申請書、汽車險賠款同意書等件為證，並經本
    院依職權調取本件交通事故現場圖、調查紀錄表、現場照片
    等資料查核明確，爰就被告乙○○、甲○○是否因負過失侵權行
    為賠償責任說明如下：
　1.被告乙○○部分：
　　當事人對於他造主張之事實，已於相當時期受合法之通知，
    而於言詞辯論期日不到場，亦未提出準備書狀爭執者，準用
    第1項之規定，民事訴訟法第280條第3項前段定有明文，本
    件被告乙○○已於相當時期受合法之通知，而於言詞辯論期日
    不到場，亦未提出準備書狀爭執，應認原告主張為真實。從
    而，原告本於上開法律規定，請求被告乙○○賠償系爭車輛修
    復費用，應屬有據。
　2.被告甲○○部分：
　　按民法第184條第1項前段所謂過失，係指行為人雖非故意，
    但按其情節，應注意、能注意而不注意而言，最高法院108
    年度台上字第1058號判決意旨同此見解，是倘依當時情形，
    行為人已無法避免結果之發生，即難認該人涉有過失而應負
    過失侵權行為賠償責任。經查，B車當時之行車紀錄器畫面
    經本院勘驗，顯示於當日12時39分39秒（下同）至40秒間，
    B車於外側車道直行，而經過在B車右測、於該路段黃線違規
    停放A車之被告乙○○，而當時被告乙○○正行走至A車駕駛座車
    門處，嗣於44秒許，C車出現在畫面右側，並有不穩的情形
    ，可以推論C車應該係遇到突發狀況方造成此情形，再對照
    證人即B車駕駛人黃姵璇於警詢中證稱：「對方（按：即被
    告甲○○）從我的右側經過時，他的不明部位碰撞了我的右後
    視鏡，對方經過我旁邊時，我眼角餘光有喵到他有個閃車的
    動作」等語（見本院卷第21頁），可證被告乙○○辯稱當時因
    A車突然開啟車門，導致其騎乘之C車不得已向左側閃避而撞
    擊B車等情，並非無據，再趨吉避凶乃人之天性，行為人面
    對眼前之突發事故，若欲於不到1秒之時間作出反應，亦應
    以閃避為正常反應，因而造成他人受損，倘該突發事故並非
    可歸責於行為人，膺認該行為人對此結果之發生並無迴避可
    能，則被告甲○○於上述情形撞及B車，應係不可避免，因此
    難認甲○○於本件事故中，有何過失責任，其之抗辯為有理由
    。至於原告主張被告甲○○疑未保持安全距離，然此為被告甲
    ○○所否認，原告又未為認何舉證，衡諸本件卷證亦無證據證
    明當時被告甲○○有未保持安全距離，應認原告此主張並非可
    採，是就原告訴請被告甲○○賠償部分，難認為有理由，應予
    駁回。
　㈢依原告所提之估價單，其修復費用為20,360元（其中工資3,5
    28元、材料16,832元），然而以新零件更換舊零件之零件折
    舊部分非屬必要費用，應予扣除。茲查，系爭車輛係於105
    年11月15日出廠使用（行車執照僅記載出廠年月，未載明出
    廠日，依法推定為該月15日），有行車執照影本附卷可稽，
    依行政院所頒固定資產耐用年數表及固定資產折舊率表之規
    定，汽車耐用年數為5年，依定率遞減法每年應折舊千分之3
    69，且參酌營利事業所得稅查核準則第95條第6項規定「固
    定資產提列折舊採用平均法或定率遞減法者，以1年為計算
    單位，其使用期間未滿1年者，按實際使用之月數相當於全
    年之比例計算之，不滿1月者，以1月計」而為計算，則算至
    本件事故發生時之109年6月10日，系爭車輛已使用3年7月，
    是原告就零件部分，所得請求被告賠償之範圍，扣除折舊之
    後，應以3,319元（計算式詳附表）為限，加上其餘非屬零
    件之工資元，合計為6,847元。
六、從而，原告請求被告乙○○給付6,847元及自起訴狀繕本送達
    之翌日即111年1月3日起至清償日止，按週年利率5％計算之
    利息，為有理由，應予准許，逾此範圍之請求，則無理由，
    應予駁回。本件原告勝訴部分係就民事訴訟法第436條之8第
    1項適用小額程序所為被告敗訴之判決，依同法第436條之20
    規定，應依職權宣告假執行。
七、訴訟費用負擔之依據：民事訴訟法第79條。依職權確定訴訟
    費用額為1,000元（第一審裁判費），其中336元由被告乙○○
    負擔，餘由原告負擔。
中　　華　　民　　國　 111　　年　　1 　　月　　25　　日
              　　士林簡易庭法  官  陳紹瑜
以上正本係照原本作成。
如不服本判決，應於送達後20日內，向本院提出上訴狀並應記載
上訴理由，表明關於原判決所違背之法令及其具體內容與依訴訟
資料可認為原判決有違背法令之具體事實，如於本判決宣示後送
達前提起上訴者，應於判決送達後20日內補提上訴理由書（須附
繕本）。
中　　華　　民　　國　 111　　年　　1 　　月　　25　　日
　                          書記官  吳雪華 
附表
-----
折舊時間           金額
第1年折舊值        16,832×0.369=6,211
第1年折舊後價值    16,832-6,211=10,621
第2年折舊值        10,621×0.369=3,919
第2年折舊後價值    10,621-3,919=6,702
第3年折舊值        6,702×0.369=2,473
第3年折舊後價值    6,702-2,473=4,229
第4年折舊值        4,229×0.369×(7/12)=910
第4年折舊後價值    4,229-910=3,319